【裁判字號】    89,訴,2849
【裁判日期】    891220
【裁判案由】    毒品危害防制條例
【裁判全文】
臺灣臺中地方法院刑事判決                        八十九年度訴字第二八四九號
    公  訴  人  臺灣臺中地方法院檢察署檢察官
    被      告  甲○○
右列被告因毒品危害防制條例案件，經檢察官提起公訴（八十九年度毒偵字第六０九
二號），本院判決如左：
    主  文
甲○○施用第一級毒品，累犯，處有期徒刑玖月；又施用第二級毒品，累犯，處有期
徒刑伍月，吸食器壹組、圓頭玻璃管貳支，均沒收。主刑部分應執行有期徒刑壹年。
    事  實
一、甲○○曾於民國（下同）八十六年間，因槍砲彈藥刀械管制條例等案件，經臺灣
    高等法院臺中分院判處有徒刑一年，強制工作三年，於八十七年六月二十日判決
    確定，經送監執行後，於八十八年七月二十二日執行完畢，猶不知悔改。復於八
    十七年間因施用第二級毒品案件，經本院以八十七年度毒聲字第一六九五號裁定
    送觀察、勒戒後，認無繼續施用毒品之傾向，而由臺灣臺中地方法院檢察署檢察
    官於八十七年九月十八日以八十七年度偵字第一六七九四號處分不起訴確定在案
    ，嗣甲○○於上開不起訴處分確定後，竟另行起意，於八十九年九月十五日上午
    六時左右，在台中縣清水鎮○○里○○○路五二號其住處內，以將第二級毒品甲
    基安非他命置放於玻璃管內，於其下以火燒烤，使產生白色煙霧而吸食之方式，
    施用安非他命一次。另復於八十九年九月十五日採尿前二十六時左右內之某時點
    ，在不詳地點，以不詳方法施用第一級毒品海洛因一次。嗣於同年月十五日下午
    九時三十分左右，為警在台中縣清水鎮○○里○○○路五二號其住處內查獲，並
    扣得甲○○所有施用第二級毒品所用之吸食器一組及圓頭玻璃管二支。後甲○○
    經依本院八十九年度毒聲字第五五九七號裁定送觀察、勒戒後，臺灣臺中看守所
    於八十九年十月四日以（八九）中所正總字第一七五二號函，認定甲○○有繼續
    施用毒品之傾向。
二、案經台中縣警察局清水分局報由臺灣臺中地方法院檢察署檢察官偵查起訴。
    理  由
一、訊據被告甲○○對於其有於前開時地以上述方法施用第二級毒品安非他命之事實
    均坦承諱，惟矢口否認有何施用第一級毒品海洛因之行為，並辯稱：伊確未施用
    海洛因云云；經查：被告坦承部分，復有吸食器一組及圓頭玻璃管二支扣案可資
    佐證，而經採集被告之尿液送鑑定結果，確檢出甲基安非他命陽性反應，有臺中
    縣衛生局檢驗尿水報告書影本一紙長昕生活事業股份有限公司新象分公司濫用藥
    物尿液檢驗報告影本一件附卷可參，足見被告此部分之自白，確與事實相符；再
    者，被告雖否認有施用毒品海洛因之犯行，然經採集被告之尿液送驗結果，確呈
    嗎啡之陽性反應，有臺中縣衛生局檢驗尿水報告書影本一紙長昕生活事業股份有
    限公司新象分公司濫用藥物尿液檢驗報告影本一件在卷可憑，按海洛因經施用後
    ，約百分之八十於二十四小時自尿中排出，其平均可檢出時限約為二十六小時（
    最低檢出量為３００ｎｇ／ｍｌ）等情，有行政院衛生署藥物食品檢驗局八十一
    年九月八日（八一）藥檢壹字第八一一四八八五號函影本附卷可查，今被告於八
    十九年九月十五日經採尿送驗結果，確呈嗎啡陽性反應，足見其於八十九年九月
    十五日採尿前之二十六小時左右內之某時點，確有施用毒品海洛因之行為，應無
    疑問，被告空言否認有施用毒品海洛因之犯行，顯係事後推諉卸責之詞，不可採
    信。又被告於五年內再犯毒品危害防制條例第十條第一項之罪，經本院八十九年
    度毒聲字第五五九七號裁定送觀察、勒戒後，認有繼續施用毒品傾向，復有臺灣
    臺中看守所八十九年十月四日以（八九）中所正總字第一七五二號函所附有無繼
    續施用毒品傾向證明書一份在卷可查。本件事證明確，被告之右揭犯行，均足以
    證明。
二、按海洛因係毒品危害防制條例所定之第一級毒品，而安非他命則係同條例所稱之
    第二級毒品，均不得施用。而被告經依同條例第二十條第二項之規定為不起訴處
    分後，五年內再犯同條例第十條之罪，經觀察、戒勒後，認有繼續施用毒品之傾
    向，已如前述。是核被告所為，係犯毒品危害防制條例第十條第一項之施用第一
    級毒品罪及同條第二項之施用第二級毒品罪。被告為施用安非他命及海洛因而分
    別為持有之低度行為，已為其施用之高度行為所吸收，不另論罪。又被告曾於八
    十六年間，因槍砲彈藥刀械管制條例等案件，經臺灣高等法院臺中分院判處有徒
    刑一年，強制工作三年，於八十七年六月二十日判決確定，經送監執行後，於八
    十八年七月二十二日執行完畢等情，有臺灣臺中地方法院檢察署刑案資料查註紀
    錄表在卷可參，其於刑之執行完畢後，五年以內再犯本件有期徒刑以上之罪，均
    為累犯，均應依刑法第四十七條規定，加重其刑。被告所犯上開二罪間，犯意各
    別，行為互殊，應予分論併罰。爰審酌被告犯罪之動機、施用毒品係戕害自身健
    康、所生危害、施用之次數均僅有一次、犯罪後之態度等一切情狀，分別量處如
    主文所示之刑，並定其應執行之刑。扣案之吸食器一組及圓頭玻璃管二支，係被
    告所有且係供被告施用第二級毒品安非他命所用之物，業據被告供明在卷，爰依
    刑法第三十八條第一項第二款之規定，宣告沒收。
據上論斷，應依刑事訴訟法第二百九十九條第一項前段，毒品危害防制條例第十條第
一項、第二項、第二十條第三項，刑法第十一條前段、第四十七條、第三十八條第一
項第二款、第五十一條第五款，判決如主文。
中    華    民    國      八十九      年      十二      月     二十     日
                                        法  官    李  國  增
右正本證明與原本無異。
如不服本判決，應於送達後十日內向本院提出上訴狀（須附繕本），上訴於台灣高等
法院台中分院。
                                        書記官
中    華    民    國      八十九      年      十二      月     二十     日
附錄法條：
毒品危害防制條例第十條：
施用第一級毒品者，處六月以上五年以下有期徒刑。
施用第二級毒品者，處三年以下有期徒刑。


司法院資訊處製作；財團法人民間司法改革基金會備份。
